【裁判字號】    89,東簡,10
【裁判日期】    890208
【裁判案由】    損害賠償
【裁判全文】
臺灣臺東地方法院民事判決  八十九年度東簡字第十號
    原      告  甲○○
    訴訟代理人  蘇建榮律師
    被      告  乙○○
右當事人間損害賠償事件，本院判決如左：
    主    文
被告應給付原告新台幣肆拾伍萬元及自民國八十八年十二月二十二日起至清償日止，
按年息百分之五計算之利息。
訴訟費用由被告負擔。
本判決於原告以新台幣壹拾伍萬元供擔保後，得假執行。
    事實及理由
甲、原告聲明：如主文所示，及願供擔保請准為假執行之宣告。
乙、事實摘要：被告於於民國（下同）八十五年三月一日向原告承租台東市○○路○
    段七三八號房屋，開設僑式企業傢俱行，租期自八十五年三月一日起至八十七年
    三月一日止，為期二年，租金每月新台幣（下同）二萬五千元，押金二萬五千元
    。詎被告於八十七年三月一日租期屆滿前，向原告表示不再續租，惟屆期仍繼續
    占用系爭房屋，延至八十八年十一月六日始行交還，對於原告所受之損害，應負
    賠償之責，核被告共計占用十九個月，原告每月受相當於租金二萬五千元之損失
    ，共計四十七萬五千元，扣除押金二萬五千元，被告尚應給付四十五萬元，為此
    提起本訴。
丙、法院之判斷：
  一、本件原告主張被告於八十五年三月一日向其承租台東市○○路○段七三八號房
      屋，租期至八十七年三月一日止，租金每月二萬五千元，押金二萬五千元。詎
      被告於租期屆滿前，向原告表示不再續租，惟屆期仍繼續占用系爭房屋，延至
      八十八年十一月六日始行交還之事實，業據提出房屋租賃契約書影本乙件、存
      證信函影本二件為證，被告雖以：已於八十七年三月間搬遷，未繼續占用系爭
      房屋等語為辯，惟主張有利於己之事實者，就其事實有舉證之責任，民事訴訟
      法第二百七十七條定有明文，被告空言抗辯於八十七年三月間搬遷，既未舉證
      以實其說，自無可採，堪信原告之主張為真。從而，原告請求被告給付自八十
      七年三月一日租期屆滿起至八十八年十一月六日交還房屋止，共計十九個月，
      按相當於每月租金額計算之損害金，共計四十七萬五千元，扣除押金二萬五千
      元，計四十五萬元及自起訴狀繕本送達之翌日即八十八年十二月二十二日起至
      清償日止，按年息百分之五計算之利息，為有理由，應予准許。
  二、據上論結，原告之訴為有理由，依民事訴訟法第七十八條、第三百八十九條第
      一項第三款判決如主文。判決如主文。
中      華      民      國    八十九    年      二      月      八      日
                                    台灣台東地方法院台東簡易庭
~B法      官  齊  潔
右為正本係照原本作成。
如對本判決上訴須於判決送達後廿日內向本院提出上訴狀。（須附繕本）
「切勿逕送上級法院」
中      華      民      國    八十九    年      二      月      八      日
~B法院書記官  李學華


司法院資訊處製作；財團法人民間司法改革基金會備份。
